臺灣高等法院臺南分院刑事判決　　99年度上更(二)字第227號
上　訴　人
即　被　告　陳明哲
選任辯護人　陳崇善　律師
上列上訴人因違反毒品危害防制條例案件，不服臺灣台南地方法
院97年度訴字第953號中華民國98年4月15日第一審判決（起訴案
號：臺灣台南地方法院檢察署97年度營偵字第661、744、812號
），提起上訴，判決後經最高法院第二次發回更審，本院判決如
下：
    主  文
原判決關於陳明哲部分撤銷。
陳明哲犯如附表一編號1、2所示之販賣第二級毒品罪，各處如附
表一編號1、2所示之主刑及從刑。應執行有期徒刑貳年陸月。販
賣毒品所得財物新臺幣貳仟伍佰元應與賴志豪連帶沒收，如全部
或一部不能沒收時，以渠等財產連帶抵償之。扣案如附表二編號
1、2所示之電子磅秤貳台、行動電話0000000000號SIM卡壹枚，
均沒收。
    事  實
一、賴志豪（綽號「阿凸仔」、「賴凸仔」，業經判處罪刑確定
    在案）於改制前台南縣佳里鎮○○路419號開設「元吉機車
    行」，從事機車買賣及修理業務，明知甲基安非他命業經公
    告列為毒品危害防制條例第二條第二項第二款所管制之第二
    級毒品，具成癮性、濫用性及對社會危害性，不得製造、運
    輸、販賣或意圖販賣而持有，竟利用其經營之機車行作為掩
    護，為牟取不法利益，以其自己申辦之0000000000號行動電
    話作為聯絡工具，與陳明哲基於共同販賣第二級毒品甲基安
    非他命之犯意聯絡，先後於附表一所示時間、地點，以附表
    一所示價格，販賣附表一所示數量之第二級毒品甲基安非他
    命予附表一所示吳坤雄、綽號「峰仔」男子等人，共計二次
    。
二、嗣於97年4月8日14時45分許，改制前臺南縣警察局學甲分局
    持臺灣臺南地方法院所核發南院刑搜字第006324號搜索票至
    改制前台南縣佳里鎮○○路419號執行搜索，當場查獲賴志
    豪正在二樓臥室分裝第二級毒品甲基安非他命，除扣得甲基
    安非他命22包、…等物外，並扣得如附表二所示之物品，始
    查悉上情。
三、案經改制前台南縣警察局學甲分局報請臺灣臺南地方法院檢
    察署檢察官偵查起訴。
    理  由
甲、程序方面：
一、按第一審法院審理時以被告以外之人於審判外之陳述符合擬
    制同意之要件，認該被告以外之人於審判外陳述有證據能力
    ，如案經上訴或發回更審時，當事人、代理人或辯護人於第
    二審法院調查證據時，以被告以外之人於審判外之陳述作為
    證據提出異議，基於訴訟程序安定性、確實性之要求，原傳
    聞供述所賦予證據能力之效果，原則上應不生影響，惟第二
    審採覆審制，第二審法院之審判，為第一審法院之覆審，依
    刑事訴訟法第364條規定「第二審之審判，除本章有特別規
    定外，準用第一審審判之規定」，衡以第一審審理時，明示
    同意以被告以外之人於審判外之陳述作為證據，嗣經當事人
    、代理人或辯護人撤回同意，如法院尚未進行該證據之調查
    ，而他造當事人復未提出異議，且法院認為撤回同意係屬適
    當時則可准予撤回。則擬制同意後提出異議，能否視為撤回
    ，亦應為相同之處理。此於第一審或案經上訴或發回更審時
    ，均應同視，以兼顧傳聞供述原不具證據能力之本質及貫徹
    直接言詞審理之精神暨被告權益之保障。又刑事訴訟法第
    159條之5第2項所定當事人、代理人或辯護人於法院調查證
    據時，知有第159條第1項不得為證據之情形，而未於言詞辯
    論終結前聲明異議者，視為有前項之同意。乃係基於證據資
    料愈豐富，愈有助於真實發現之理念，酌採當事人進行主義
    之證據處分權原則，並強化言詞辯論主義，透過當事人等到
    庭所為之法庭活動，在使訴訟程序順暢進行之要求下，承認
    傳聞證據於一定條件內，得具證據適格。此種「擬制同意」
    ，因與同條第一項之明示同意有別，實務上常見當事人等係
    以「無異議」或「沒有意見」表示之，斯時倘該證據資料之
    性質，已經辯護人閱卷而知悉，或自起訴書、原審判決書之
    記載而了解，或偵、審中經檢察官、審判長、受命法官、受
    託法官告知，或被告逕為認罪答辯或有類似之作為、情況，
    即可認該相關人員於調查證據之時，知情而合於擬制同意之
    要件等情，業經最高法院96年度台上字第5829號、第4174號
    、第5571號，99年度台上字第717號、第2525號等判決分別
    闡述在案。查被告陳明哲被訴違反毒品危害防制條例案件，
    歷經偵查、一審、二審及最高法院第一次發回更審，起訴後
    被告陳明哲均選任有辯護人為其辯護，有歷審判決書在卷可
    參，而審閱上開筆錄，被告陳明哲於警詢、偵查及法院審理
    時，對於檢察官所起訴之犯罪事實，警詢、偵訊筆錄之真實
    性、任意性，及供作證據之通訊監察監聽譯文之內容等均不
    爭執，且選任之辯護人亦均在場當庭表示無意見，【被告陳
    明哲復於審理時當庭為認罪之表示，而上開筆錄除審判筆錄
    外，均經被告陳明哲審視無訛後親自簽名在卷】，準備程序
    筆錄更有被告陳明哲各該審級選任之辯護人檢視無異議後簽
    名在後，分別有上開筆錄在卷可參（南縣學警偵0000000000
    卷第7-8頁，監聽譯文見同卷第31頁，營偵字第661號卷第52
    -54頁，原審卷97年6月24日準備程序，原審卷一第201-204
    頁、卷二第70-85頁；本院上訴卷第72-78頁、第96頁、第
    114頁、第125頁、第128頁），而被告陳明哲並曾以證人身
    分具結後證述明確（偵查卷第55頁），而被告陳明哲於原審
    審理時之選任辯護人為其辯護時更以被告陳明哲於偵查及審
    判中自白，而聲請適用刑法第59條規定，減輕其刑，有上開
    答辯狀一紙附卷可參（原審卷二第67頁）；於本院上訴審審
    理時之選任辯護人於上訴審時亦以被告陳明哲已於偵查及審
    判中自白，而聲請適用98年5月20日修正公布之毒品危害防
    制條例第17條第2項規定，減輕其刑，有上開答辯狀一紙附
    卷可參（本院上訴卷第64頁），準此，依上開偵審筆錄所載
    ，被告陳明哲對於前開筆錄及卷內所列證據資料之真實性及
    證據能力【已明確表示不爭執】至明。被告陳明哲經原審判
    決後固不服而提起上訴，其上訴意旨係主張「原審判太重」
    （本院上訴卷98年7月27日準備程序筆錄、本院上訴卷第73
    頁），且被告之選任辯護人並當庭為被告辯護稱：被告陳明
    哲坦承犯行，請依毒品危害防制條例第17條減輕其刑等語在
    卷（本院上訴卷第76頁、第127頁）。嗣被告陳明哲於本院
    更一審更換辯護人後，在檢察官當庭為上開異議後（本院更
    一卷第66頁背面），仍無視於上開筆錄之記載而執意欲撤回
    前開歷審之「擬制同意」，未明確指明前開相關被告、證人
    之警詢筆錄、偵查筆錄、歷審筆錄及監聽譯文有何記載錯誤
    、遺漏或與供述之被告、證人等當場供述記載有何不符之處
    ，本院基於本案相關證據之證據能力，迭經被告陳明哲於歷
    審審理時均表明無異議且捨棄詰問證人，被告陳明哲與其選
    任辯護人遲至本院更一審始就本件下列所引被告以外之人審
    判外之陳述之證據能力聲明異議，經檢察官當庭表明不同意
    被告陳明哲撤回歷審之「同意」、「擬制同意」在卷（本院
    更一卷第198頁背面），本院審核全卷卷證並慮及證據之保
    全、撤回之時間點認顯屬不適當，揆之上開判決意旨，被告
    陳明哲及其選任辯護人於歷審之「同意」、「擬制同意」自
    仍然存在。又被告陳明哲於原審、本院上訴審對於上開共同
    被告賴志豪及證人之筆錄既同意有證據能力，且捨棄對之行
    使詰問權（即主張無證據請求調查），有上開筆錄在卷可稽
    （本院更一卷第198-200頁）。準此，被告陳明哲於歷審顯
    已享有充分之防禦權，辯護人以上開共同被告賴志豪及相關
    證人筆錄均屬被告以外之人，未經被告充分行使詰問權，應
    無證據能力云云（辯護人98年12月31日刑事準備狀(一)），揆
    諸上開說明，亦屬無稽。
二、本院於審理中勘驗被告陳明哲於97年4月9日警訊錄音帶之結
    果為：「錄音帶錄音內容與警詢筆錄內容相符，且訊問前有
    先確認被告陳明哲人別資料，且告知其三項權利內容後始進
    行訊問。另詢問過程中乃一問一答，陳明哲本人意識清楚，
    回答流利，且警方係問完問題後再打字（打字聲在錄音過程
    相當清楚），打完筆錄後並與陳明哲再行確認問題與回答內
    容，並無扭曲或為任何不實之筆錄記載。製作完筆錄後，請
    陳明哲確認筆錄內容無誤後簽名。」（詳本院卷第116頁）
    ，惟選任辯護人主張「員警已經先將題目設定好再來製作筆
    錄」云云（詳本院卷第131頁背面），經審判長訊問被告後
    供稱：「（該名員警是邊問邊打，還是一個訊問一個打字？
    ）是同一個人，邊問邊打，就是一邊問，然後就一邊打字，
    有些問題是先打好之後再來問我。（先打好來問你的時候，
    你是不是有回答他的問題？）有的。（你有沒有看到他有將
    你的問題都打進去？）有的有，前面他有打好，不過有些話
    他並沒有完全打進去，有些有被刪除。（整個筆錄製作完成
    之後，有無將筆錄交給你閱覽？）有的，他邊打字有將螢幕
    給我看。並有將筆錄交給我看。（你看完筆錄之後，有無同
    意簽名？）有的。」等語（詳本院卷第132頁），又證人即
    製作筆錄之警員柯振孟於本院結證稱：「（辯護人問：這個
    筆錄的第四頁，倒數第六行，這裡有個回答：我不知道是何
    物，就是一小包夾鏈袋裡面有一小包白色的透明像小石子。
    結果下一句話就變成我知道那是毒品，但不知道是何種類。
    你知道當時為何會有這種轉折？就是說第一句話講的是我不
    知道何物，結果他的下一行第五個字開始卻變成講我知道那
    是毒品。）我當時依照當時的情形記載。」等情（詳本院卷
    第161頁），然選任辯護人認上開轉折期間錄音有中斷（但
    警詢筆錄未記載錄音暫時中斷情事），並認被告所稱「當時
    製作筆錄的時候，我有去上廁所，該名製作筆錄的員警有跟
    著我一起去廁所，他在我後面對我說賴志豪已經被他們抓去
    ，要我配合他比較好將這件事情辦好，他才會簡單幫我處理
    ，這樣比較會沒有事情。」等情（詳本院卷第132頁）為可
    採，亦即主張暫停錄音時有上開被告所稱之「不當之誘導」
    情事，進而爭執該份警詢筆錄被告自白之任意性（詳本院卷
    第162、184-185頁），而本院依選任辯護人之請求將該捲錄
    音帶送法務部調查局鑑定結果，認「經播放錄音帶檢驗結果
    ，因錄音內容有背景雜音（訊）干擾，錄音品質不佳，音質
    不清晰，不符錄音帶中斷鑑定條件，歉難鑑析。」等情，有
    該局100年10月3日調科參字第10000530820號聲紋鑑定報告
    書一紙附卷可稽（詳本院卷第189頁）。本院認被告之警詢
    錄音有無暫停，暫停多久，與被告答話的內容是否出於自由
    意思、是否完整真實及陳述是否可採、與警詢所記載的是否
    相符，並不一定有關連。綜上，本院認被告陳明哲上開警詢
    筆錄中之自白並無非任意性之情事，堪認有證據能力。
三、又詰問權係指訴訟上當事人有在審判庭輪流盤問證人，以求
    發現真實，辨明供述證據真偽之權利，其於現行刑事訴訟制
    度之設計，以刑事訴訟法第166條以下規定之交互詰問為實
    踐，屬於人證調查證據程序之一環；與證據能力係指符合法
    律所規定之證據適格，而得成為證明犯罪事實存在與否之證
    據資格，性質上並非相同。偵查中檢察官為蒐集被告犯罪證
    據，訊問證人旨在確認被告嫌疑之有無及內容，與審判期日
    透過當事人之攻防，調查證人以認定事實之性質及目的，尚
    屬有別。偵查中訊問證人，法無明文必須傳喚被告使之得以
    在場，刑事訴訟法第248條第1項前段雖規定：「如被告在場
    者，被告得親自詰問」，事實上亦難期被告有於偵查中行使
    詰問權之機會。此項未經被告詰問之被告以外之人於偵查中
    向檢察官所為之陳述，依刑事訴訟法第159條之1第2項之規
    定，原則上屬於法律規定為有證據能力之傳聞證據，於例外
    顯有不可信之情況，始否定其得為證據。是得為證據之被告
    以外之人於偵查中所為之陳述，因其陳述未經被告詰問，應
    認屬於未經合法調查之證據，並非無證據能力，而禁止證據
    之使用。此項詰問權之欠缺，非不得於審判中由被告行使以
    補正，而完足為經合法調查之證據。倘被告於審判中捨棄詰
    問權，或證人客觀上有不能受詰問之情形，自無不當剝奪被
    告詰問權行使之可言（最高法院96年度台上字第4064號、97
    年度臺上字第405號判決可資參照）。查本件【證人吳坤雄
    於偵查中具結之證詞】，於本院更一審審理時既已傳喚到庭
    經被告陳明哲之公設辯護人行使詰問權在卷（本院更一卷第
    200-202頁）。此項詰問權之欠缺，已於審判中由被告行使
    以補正，自已完足為經合法調查之證據而具有證據能力。
四、另按被告以外之人於審判外之言詞或書面陳述，除法律有規
    定者外，不得作為證據，刑事訴訟法第159條第1項固有明文
    。惟被告以外之人於審判外之陳述，雖不符刑事訴訟法第
    159條之1至第159條之4之規定（即得為證據之情形），而經
    當事人於審判程序同意作為證據，法院審酌該言詞陳述或書
    面陳述作成時之情況，認為適當者，亦得為證據。當事人、
    代理人或辯護人於法院調查證據時，知有第159條第1項不得
    為證據之情形，而未於言詞辯論終結前聲明異議，視為有前
    項之同意。刑事訴訟法第159條之5定有明文。本件下列認定
    事實所引用證人之言詞及書面陳述證據，歷經被告陳明哲於
    歷審中均表示無意見，揆諸前揭規定，可認為已同意作為證
    據；而本院審酌該證人等之陳述及證據資料作成時之情況，
    認為適當，亦查無其他違法取證或其他瑕疵等不實之情事，
    與本案待證事實間並具有相當之關聯性，以之為本案證據尚
    無不當，復無顯有不可信之情況，自得採為證據。又證人以
    外之文書，如係公務員職務上製作之紀錄文書、證明文書；
    從事業務之人於業務上或通常業務過程所須製作之紀錄文書
    、證明文書；除顯有不可信之情況外，得為證據；又其他於
    可信之特別情況下所製作之文書，亦得為證據，刑事訴訟法
    第159條之4亦有明文規定。查本件所引用之文書資料，或係
    公務員職務上製作之文書，或係從事業務之人於業務上或通
    常業務過程所須製作之文書，或係其他於可信之特別情況下
    所製作之文書，其作成或取得之狀況，並無非法或不當取證
    情事，亦無顯不可信或證據力明顯過低之情形，復經本院於
    審判期日就各該證據依法進行調查、辯論，依刑事訴訟法第
    159條之4規定，自有證據能力。
乙、實體方面：
一、訊據被告陳明哲固坦承伊與已判決確定之共同被告賴志豪係
    認識有十幾年的朋友，伊曾利用晚上或假日至賴志豪所經營
    之「元吉機車行」維修電腦及把玩線上遊戲等情，惟矢口否
    認有與賴志豪共同販賣或幫助販賣第二級毒品甲基安非他命
    之犯行，辯稱：從勘驗警詢錄音帶後發現有關被告陳明哲到
    底是否知道當時交給人家的東西是毒品，確實有相當的疑慮
    ，依無罪推定之原則，如果無法證明被告知悉或明知那些東
    西是毒品的話，應為無罪諭知云云。經查：
  (一)被告陳明哲與賴志豪共同於如附表一編號1、2所示時地分別
    販賣甲基安非他命予吳坤雄及綽號「蜂仔」之人各一次等情
    ，迭據被告陳明哲於警詢、偵查、原審及本院上訴審審理時
    坦承不諱（南縣學警偵0000000000卷第7-8頁，監聽譯文見
    同卷第31頁，營偵字第661號卷第52-54頁，原審卷一第201-
    204頁、卷二第70-85頁；本院上訴卷第72-78頁、第96頁、
    第114頁、第125頁、第128頁），而被告陳明哲於原審審理
    時之選任辯護人為其辯護時更以被告陳明哲於偵查及審判中
    自白，而聲請適用刑法第59條規定，減輕其刑，有上開答辯
    狀一紙附卷可參（原審卷二第67頁）；經原審判決後被告陳
    明哲不服而提起上訴，其選任辯護人亦以被告陳明哲已於偵
    查及審判中自白，而聲請適用98年5月20日修正公布之毒品
    危害防制條例第17條第2項規定，減輕其刑，有上開答辯狀
    一紙附卷可參（本院上訴卷第64頁），被告陳明哲上訴意旨
    更係主張「原審判太重」（本院上訴卷第73頁），且選任辯
    護人並當庭為被告辯護稱：被告陳明哲坦承犯行，請依毒品
    危害防制條例第17條減輕其刑等語在卷（本院上訴卷第76頁
    、第127頁）。核與已判決確定之【同案被告賴志豪於原審
    】所供：我承認有販賣第二級毒品給陳瑋倩、徐睿煜、許峻
    綸、吳坤雄、謝俊誠等人；吳坤雄部分，我賣給他安非他命
    約六、七次左右，時間約在97年2月左右，地點是在我機車
    行，吳坤雄會先打電話跟我聯絡看我在不在，並且約定數量
    之後再到我的店裡來拿，吳坤雄也是每次買一包一仟五到二
    千元的安非他命，有一次是約好之後我不在，我就叫陳明哲
    告訴他東西放在何處，請陳明哲幫我收錢；檢察官補充理由
    書附表二編號四：不爭執，同理由書附表二編號五：有這次
    交易沒錯，但我叫陳明哲交付的是粗鹽。後改稱此部分願意
    認罪，我賣給他的是安非他命，金額是五百元等情相符（原
    審卷一第59頁、第62頁、第200頁，檢察官補充理由書附原
    審卷第158-162頁），並經【證人吳坤雄】於警詢時供稱：
    （陳明哲有無在元吉機車店拿安非他命與你交易？）我記得
    在今年97年2月間（詳細日期不詳）我曾在賴志豪機車店拿
    新台幣2,000元給陳明哲，陳明哲拿到錢後就跟我說安非他
    命放在機車店機油桶上方，叫我自己去拿毒品，我拿到毒品
    後就離開（南縣學警偵0000000000卷第17頁）；【於偵查中
    】」具結證稱：97.3.16我也是要買毒品，賴志豪就說他不
    在，叫我把錢拿給打電腦的人，那人就會將東西拿給我。這
    次我後來沒有去，嫌太晚。（打電腦的人是誰？）我不知道
    名字，就是今天與我一起被拘提的人（即陳明哲）。（警詢
    稱你在97年2月間的某日，也有去賴志豪機車行買安非他命
    ？）有的，我有過去，拿了2,000元的安非他命，那人就說
    東西放在機車行油桶上面，叫我自己去拿。我在97.3.17之
    後就沒有再跟賴志豪他買毒品了，因為他那邊只剩K他命、4
    號，那是他自己跟我講的，但那二種我沒吸食等語（營偵第
    661號卷第49、51頁）相吻合，復有賴志豪與證人吳坤雄、
    綽號「峰仔」等人間交易毒品之通訊監察譯文可資佐證（南
    縣學警偵0000000000卷第31-37頁；營偵第661號卷第212-21
    6頁），並經臺南縣警察局學甲分局持搜索票前往賴志豪上
    開居住處搜索查扣得上開物品，其中疑似甲基安非他命22包
    ，送驗結果確呈有【甲基安非他命成分】，亦有內政部警政
    署刑事警察局97年5月14日刑鑑字第0970060070號鑑定書一
    紙在卷可證（原審卷一第27頁），足見上情非虛。故被告陳
    明哲於原審及本院上訴審所為之上揭自白（認罪）與事實相
    符，自可採信。
  (二)其次，賴志豪於原審行準備程序時雖供稱：吳坤雄也是每次
    買一包一仟五到二千元的安非他命，有一次是約好之後我不
    在，我就叫陳明哲告訴他東西放在何處，請陳明哲幫我收錢
    ，【陳明哲並不知道裡面是什麼東西】云云（原審卷一第62
    頁），然對照下列被告陳明哲於歷審之供詞、證人吳坤雄之
    證詞及彼此間之電話通聯譯文：
  1.被告陳明哲於警詢時供稱：（你所持用之行動電話號碼？申
    請登記人為何人？）0000000000、陳明哲我本人。（你認識
    「賴志豪」多久了？何關係？有無僱用關係？）認識大約十
    多年了。朋友。沒有僱用關係。…〔（警方提示通信監察錄
    音暨譯文內容、0000000000號電話於97年3月8日13：55：07
    撥打0000000000號電話）電話中對話交談聲音是否為你與賴
    志豪之對話交談聲音？〕是。（警方提示上述監聽錄音及譯
    文內容，是何意？－譯文內容參南縣學警偵0000000000卷第
    31頁）我不知道是何物。【就是一小包夾鍊袋，裡面有白色
    的透明像小石子。我知道那是毒品、但不知道是何種類】。
    像『安非他命』、『K他命』我就分不清楚。（你所知道及
    見過賴志豪販賣毒品的種類有何種？）『安非他命』、『K
    他命』、『海洛因』等。（你曾否見過賴志豪販賣交付毒品
    ？）有。二十至三十次左右。（警方提示通信監察錄音暨譯
    文內容『白色的那包』是何物品？你在何處取出？交給何人
    ？）有可能是『安非他命』或『K他命』。（臺南縣佳里鎮
    ○○路419號）賴志豪所經營之元吉機車行1樓沙發椅子旁邊
    有黑色垃圾袋，中間那個裡面，【有白色1包】。我丟給「
    峰啊」。（依監聽錄音譯文內容該包毒品『安非他命』或『
    K 他命』是否你所販賣給「峰啊（音譯、台語）」？收取多
    少價格？）不是我販賣。（那你何以要拿給「峰啊」？收取
    多少價格？）賴志豪是我朋友，「峰啊」來元吉機車行叫我
    打電話給賴志豪，賴志豪叫我幫他拿給「峰啊」。（賴志豪
    叫你幫他拿該『白色的那包』毒品交給「峰啊」，是否叫你
    賣給「峰啊」？還是賴志豪在販賣？）不是我在賣。賴志豪
    叫我幫他拿給「峰啊」，【是賴志豪在賣】，但那包我不清
    楚是否是賣的。賴志豪有沒有向「峰啊」收錢我不清楚。…
    （「峰啊」向你買過幾次？「峰啊」向賴志豪買過幾次？）
    他沒向我買，【他是向賴志豪買】。我所見過8、9次，其他
    就不知道了。（賴志豪所賣毒品海洛因數量價格？所賣毒品
    安非他命數量價格？K他命數量價格？）我不清楚。有海洛
    因、安非他命、K他命。每小包有的是新台幣500元、1,000
    元、2,000元、3,000元，重量價格怎麼算的我不清楚。（以
    你與賴志豪之接觸，你所知道賴志豪自何時開始販賣毒品海
    洛因及安非他命及其他毒品迄今？）【我所知道賴志豪大約
    自96年10月左右開始販賣毒品到現在】。（你幫賴志豪拿毒
    品給購買人幾次？地點？時間？）十次以內、大約三至十次
    。都在元吉機車行裡。時間記不清楚了，都是在晚上。（你
    親眼看見賴志豪販賣交付毒品幾次？地點？時間？）大約40
    、50次。都在元吉機車行。時間記不清楚了，大部份是在晚
    上。…（據吳坤雄於警詢時指：曾於97年2月間於元吉機車
    行拿新台幣2,000元交給你，你告訴他「安非他命」放在機
    油桶上方，叫他自己拿。有無此事？）【有這事】。（你怎
    麼說明？）因賴志豪打電話給我，跟我說等下有人會來拿
    2,000元給我，叫我幫他收起來，然後告訴那人（吳坤雄）
    東西放在機油桶處。（吳坤雄去元吉機車行買毒品幾次？何
    種毒品？數量？）我所知道他去元吉機車行買毒品四次。不
    知道何種毒品，不知道數量。（賴志豪販賣毒品，你幫賴志
    豪收過幾次錢？）大約三至十次。（你以上所言是否實在？
    最後有無其他陳述？）實在。賴志豪只是我朋友，他叫我幫
    他拿毒品給別人、幫他收錢，但我並沒有分到任何金錢等語
    （南縣學警偵0000000000卷第5-13頁，營偵第661號卷第38-
    42頁）。
  2.被告陳明哲於偵查時供稱：（你拿給峰仔的時候，你知不知
    道那是毒品？）「【我知道是毒品，但不確定是哪一種毒品
    ，因為都白白的，很像粗鹽。】（除了此次外，你還有幫賴
    志豪將毒品拿給人家嗎？）他是會打電話給我，說有人會拿
    錢過來，叫我幫他錢收起來，並告訴對方說東西在哪裡，那
    時我不知道是什麼東西，有時他幫客人修理機車，錢也是會
    叫我幫他收。（警方問你見過賴志豪販賣、交付毒品，你說
    有看過20至30次，這是什麼意思？）就是會有人來，他會一
    手交錢一手交貨，【我就有看到夾鍊袋。】（警詢稱你有看
    過峰仔到機車行與賴志豪交易毒品8、9次？）對。（警方問
    你幫賴志豪拿過毒品幾次，你說有10幾次？）他就是叫我把
    錢收起來，然後告訴對方東西在哪邊，賴志豪都是叫我跟對
    方說「煙盒在哪邊」。（警方有問你賴志豪賣的毒品種類、
    價錢，你怎麼回答？）我根本不知道他的計算方式、價錢怎
    麼算，他就分裝成一包、一包，就500、1,000、2,000、3,
    000這樣在交易。…（賴志豪何時開始有做毒品交易？）有
    半年有了，【約96年10月份開始】。（你有看過賴志豪將毒
    品分裝，放在夾鍊袋嗎？）【有看過一、二次】，有時在機
    車行樓上，有時在樓下。（吳坤雄指認97年2月間到機車行
    拿2,000元給你，你告訴他東西在油桶上面？）就是我上述
    講的狀況。（吳坤雄去向賴志豪買過幾次毒品？）三、四次
    ，有時他過來不一定就拿錢給我，只有上述那一次，東西丟
    在油桶上，我叫他自己去拿。（賴志豪有沒有告訴你過東西
    是毒品？）沒有。（那你當時認為那是什麼東西？）當時我
    去打電腦，我不會想那麼多等語（營偵第661號卷第53-55頁
    ）
  3.被告陳明哲於原審審理時供稱：我認罪，我承認有幫助販賣
    。我人在機車行的時候，賴志豪會告訴我有人會來，來的人
    會拿錢過來，叫我先收起來，要我告訴來的人說東西放在機
    油桶上面，但賴志豪沒有告訴我是什麼東西（原審卷一第59
    、65頁）；我認罪（原審卷一第200、204頁；原審卷二第79
    、85頁）；（如何幫助賴志豪販賣K他命〈係甲基安非他命
    之誤載〉？）峰仔來店裡說要找賴志豪，我就幫忙打電話給
    賴志豪，電話通了以後，我就將電話拿給峰仔接，峰仔跟賴
    志豪講完電話後，再把電話拿給我，賴志豪就告訴我東西放
    哪裡，我就幫賴志豪拿東西給峰仔。（賴志豪有無說拿什麼
    東西給峰仔？）沒有。（你是否知道那是什麼東西？）我那
    時候不知道，到了四月八日那天才知道。（峰仔拿到賴志豪
    的東西時，有無把錢拿給你？）沒有。（賴志豪叫你拿給峰
    仔的東西，是用什麼包裝？）【夾鏈袋】（原審卷二第85-
    86頁）；其選任辯護人亦陳稱：被告就幫助販賣毒品部分認
    罪，請從輕量刑（原審卷一第36、60、201頁）；選任辯護
    人為其辯護時則以被告陳明哲於偵查及審判中自白，而聲請
    適用刑法第59條規定，減輕其刑，有上開答辯狀一紙附卷可
    參（原審卷二第67頁）。
  4.被告陳明哲於本院上訴審時則供稱：（上訴意旨？）我是幫
    賴志豪拿東西給別人，未得任何利益，原審判太重。…（你
    是否坦承犯行？）是的。（你是否知拿給來人的是毒品？）
    【我承認拿給來人的是第二級毒品】（本院上訴卷第73頁、
    第76-77頁）；（上訴意旨？）請判輕一點，我認罪。…（
    賴志豪販賣安非他命予吳坤雄十次，你都有參與？）我只有
    97年2月間那一次。對證人吳坤雄之證詞及卷附之通訊監察
    譯文沒有意見（本院上訴卷第96、99-100、114、120-121頁
    ）。…（你是否有替賴志豪拿毒品給吳坤雄及峰仔？）有的
    ，我有替賴志豪【拿毒品】給吳坤雄及峰仔。（地方法院判
    決所認定關於你之犯罪事實都沒錯？）是的，都對的（本院
    上訴卷第125頁）。被告之選任辯護人則為被告辯護稱：被
    告陳明哲【自始坦承犯行】，請依毒品危害防制條例第17條
    減輕其刑；又其係處被支配之狀態，有正當職業，亦無前科
    ，請從輕量刑並予宣告緩刑（本院上訴卷第76、127頁）。
  5.況證人吳坤雄除前開於警詢之供述及於偵查中之證述外，於
    本院更一審時到庭亦證稱：伊在台南縣佳里鎮的賴志豪的機
    車店看過被告陳明哲。…我去修理機車看過他，他在那裡打
    電腦。…（有無向陳明哲他買過毒品？）沒有。（請審判長
    提示警卷編號9卷第17頁吳坤雄97年4月9日警詢筆錄－警詢
    筆錄時，你有說：「記得在97年2月間（詳細日期不詳），
    我曾經在賴志豪的機車店拿二千元給陳明哲買毒品。陳明哲
    拿到錢後就叫我說安非他命放在機車店機油桶上方，叫我自
    己去拿毒品，我拿到毒品後就離開。」這句話嗎？）有。（
    實際情形如何？）我要向賴志豪買毒品，陳明哲他告訴我說
    東西在何處。（九十七年二月那天，你買毒品經過為何？）
    當天正確日期我忘記了，好像晚上我與賴志豪通過電話。在
    電話中我說我要向賴志豪他買毒，我去賴志豪他店裡時，剛
    好賴志豪不在，陳明哲告訴我東西在哪裡，我拿了毒品就走
    了。（這種情形有幾次？）我忘記幾次了，但是就是有這種
    情形就對了。（你是否一進去就拿錢給陳明哲，他告訴你東
    西在那裡，你東西拿了就離開？）是的。…（你是直接打電
    話給賴志豪？）是的。（你打電話給賴志豪是要購買何種毒
    品？）我打給賴志豪買安非他命。（根據卷內資料顯示，在
    97年2月間有一次賴志豪打電話告訴陳明哲，交易毒品價碼
    跟毒品放置位置，陳明哲指示你毒品放在什麼地方，陳明哲
    再向你收取二千元，是否有這樣情形？）有這樣的情形。…
    （你錢交給誰？）我錢交給陳明哲等語明確（本院更一卷第
    200-202頁）。核與前開被告陳明哲自白情節相符，足見上
    情非虛。
  6.另被告陳明哲所有0000000000號電話於97年3月8日13：55：
    07撥打賴志豪所有0000000000號電話之通聯錄音及譯文內容
    為：B（被告陳明哲）：喂，你人在那。A（賴志豪）：台南
    。B：你等一下。B：（轉由「峰啊」聽）：喂。A：誰。B（
    峰仔）：「峰啊」，你代誌（事情）不處理一下。A：你拿
    給旁邊那個人聽。B（峰仔）：好。B（又轉由被告陳明哲聽
    ）：喂。A：喂！「明哲」！沙發椅子旁邊有垃圾袋。B：嗯
    。A：垃圾袋裡面有1包。B：嗯。A：白色的那包。B：全部
    拿給他嗎。A：對。B：怎麼有。A：有啦、黑色垃圾袋、新
    的。B：哦、我看到了。A：有吧。B：你放在垃圾袋裡面嗎
    。A：你看一下就有。B：是3個都有嗎。A：沒，只1個，中
    間那個。B：哦、……【A：白色的那包。B：白色的那包給
    他就好嗎。A：對。】B：哦，還有甚麼。A：這樣就好。B：
    哦。A：你拿給他聽一下。B（再轉由「峰仔」聽）：喂。A
    ：喂。B（峰仔）：你幾點要回來啦。A：我回到那要4 、5
    點，我在看房子。B（峰仔）：你要買房子？A：要租。……
    B（被告陳明哲）：喂。A：你叫他那稍微看一下。B：啥。
    A：「量」阿。B：他看，他拿去了，走了。A：好，沒關係
    等情，有上開譯文在卷足參（南縣學警偵0000000000卷第31
    頁），並經本院更一審當庭勘驗無誤，而被告及公設辯護人
    均表示無意見，有勘驗筆錄在卷足佐（詳本院更一卷第207
    頁），則對照上開被告之自白及其與賴志豪之關係，足徵被
    告陳明哲於本院更一審及本次審理時翻異前詞辯稱：伊不知
    交給「峰仔」之人的「白色的那包」係毒品云云，顯然不實
    ，係事後卸責之詞。
  7.綜上，本案被告陳明哲是否成立罪責之關鍵厥為：其是否知
    悉其所交給吳坤雄及「峰仔」之人以夾鏈袋包裝之白色物品
    為毒品？（見最高法院發回意旨(一)）依上開被告於警詢、偵
    審中之供述可知，被告陳明哲與賴志豪認識十餘年，且在賴
    某所經營之機車行（即販毒處所）出入甚久，自96年10月間
    迄97年4月8日止，約達半年之久，又多次親眼見過賴某販賣
    毒品（包括安非他命、K他命）及交付毒品，亦親眼見過被
    告賴志豪在機車行以夾鏈袋分裝毒品，且其知悉此二次其所
    交給吳坤雄及「峰仔」之人【以夾鏈袋包裝】之白色物品像
    「透明小石子、粗鹽」云云，所述與甲基安非他命為白色透
    明之結晶體相吻合，而甲基安非他命與K他命為粉末狀物，
    外表迥然不同，極易分辨，且其所述白色物品係以夾鏈袋包
    裝之情，亦與賴志豪於本院審理時所述相符，則其所辯不知
    交付者係毒品云云，顯係卸責之詞。是賴志豪上開於原審行
    準備程序時供稱：…，陳明哲並不知道裡面是什麼東西云云
    （原審卷一第62頁），及於本院審理時結證稱：交給吳坤雄
    的毒品，外面是火星塞的盒子，裡面是用夾鏈袋裝毒品。交
    給「峰仔」之人的部分是粗鹽，也是用夾鏈袋包裝。被告陳
    明哲應該不知道我在賣毒品云云（詳本院卷第122頁背面-
    123頁、第120頁背面），顯係迴護被告陳明哲之詞，至為灼
    然，自不得採為有利被告陳明哲之認定。而賴志豪於本院具
    結後所為證述，是否涉及偽證罪，應由檢察官依法處理，併
    此敘明。
  (三)按毒品危害防制條例所規定之販賣毒品罪，雖未明示「營利
    之意圖」為其犯罪構成要件，然「販賣」一語，在文義解釋
    上當然已寓含有買賤賣貴，而從中取利之意思存在。且從商
    業交易原理與一般社會觀念而言，販賣行為在通常情形下，
    仍係以牟取利益為其活動之主要誘因與目的。又政府為杜絕
    毒品氾濫，再三宣導民眾遠離毒品、媒體報導既深且廣，對
    於禁絕毒品之政策，應為大眾所熟悉。政府對於查緝施用、
    轉讓及販賣毒品無不嚴格執行，且販賣毒品罪係重罪，若無
    利可圖，衡情一般持有毒品者，當不致輕易將持有之毒品轉
    賣他人。且販賣毒品乃違法行為，非可公然為之，有其獨特
    之販售路線及管道，並無公定之價格，行為人可任意增減其
    分裝之數量，而每次買賣之價量，亦可能隨時依市場貨源之
    供需情形、交易雙方之關係深淺、資力、對行情之認知、查
    緝是否嚴緊，及購買者被查獲時供述購買對象之可能性風險
    評估等各項事由，而異其標準，非可一概而論，是販賣之利
    得，誠非固定，縱使販賣之人從價差或量差中牟利方式有異
    ，然其意圖營利之非法販賣行為則屬同一。從而，舉凡有償
    交易，除足以反證其確係另基於某種非圖利本意之關係外，
    通常尚難因無法查悉其販入價格，做為是否高價賣出之比較
    ，諉以無營利之意思而阻卻販賣犯行之追訴。查共同被告賴
    志豪販賣第二級毒品甲基安非他命予吳坤雄及「峰仔」之人
    ，既無反證其確係另基於某種非圖利本意之關係，則其可從
    販毒中獲取價差之利益，至為灼然，足見其確有販賣第二級
    毒品甲基安非他命而從中牟利之意圖甚明，而被告陳明哲就
    賴志豪可從販毒中獲取價差之利益一節，從其在賴志豪所經
    營之機車行（即販毒處所）出入甚久，約達半年之久，又多
    次親眼見過賴某販賣毒品觀之，有如上述，則不能諉為不知
    。又被告陳明哲基於幫助賴志豪之意思，告知證人吳坤雄欲
    購買之甲基安非他命所在位置，代賴志豪收受價金，及將甲
    基安非他命逕交予綽號「峰仔」之男子，但其交付毒品及收
    售價金等行為，屬販賣行為之一部分，業已參與實施犯罪之
    行為，則被告陳明哲明知賴志豪基於營利之意圖而賣出甲基
    安非他命予吳坤雄、「峰仔」，仍依賴志豪之指示交付甲基
    安非他命並收取價款，藉此達成使賴志豪獲利之目的，殆無
    疑義。申言之，被告陳明哲主觀上有與賴志豪意圖營利之犯
    意聯絡。（詳最高法院發回意旨(二)）
  (四)綜上，被告陳明哲有與被告賴志豪共同為如附表一編號1、2
    所示販賣甲基安非他命之犯行，事證明確，應依法論科。
二、新舊法比較適用之說明：
  (一)按被告行為後，毒品危害防制條例業於98年5月5日立法院通
    過修正，經總統於98年5月20日公布，於同年5月22日生效（
    司法院98.6.29院台廳刑一字第0980014643號函示，應依中
    央法規標準法第13條規定，自公布日起算至第3日起發生效
    力）。比較新舊法規定：(1)第4條第1項、第2項修正前規定
    ：「製造、運輸、販賣第一級毒品者，處死刑或無期徒刑；
    處無期徒刑者，得併科新臺幣一千萬元以下罰金。」「製造
    、運輸、販賣第二級毒品者，處無期徒刑或七年以上有期徒
    刑，得併科新臺幣七百萬元以下罰金。」修正後規定為：「
    製造、運輸、販賣第一級毒品者，處死刑或無期徒刑；處無
    期徒刑者，得併科新臺幣二千萬元以下罰金。」「製造、運
    輸、販賣第二級毒品者，處無期徒刑或七年以上有期徒刑，
    得併科新臺幣一千萬元以下罰金。」修正後乃加重罰金刑部
    分，此部分對被告較為不利。(2)第17條修正前規定：「犯第
    四條第一項至第四項、第五條第一項至第四項前段、第六條
    第一項至第四項、第七條第一項至第四項、第八條第一項至
    第四項、第十條或第十一條第一項、第二項之罪，供出毒品
    來源，因而破獲者，得減輕其刑。」修正後分為2項：「犯
    第四條至第八條、第十條或第十一條之罪，供出毒品來源，
    因而查獲其他正犯或共犯者，減輕或免除其刑。」「犯第四
    條至第八條之罪於偵查及審判中均自白者，減輕其刑。」(3)
    法律之適用應整體綜合比較後，採最有利於被告之原則適用
    ，非可割裂為之。本件經綜合比較後，本院認雖新法較重，
    然因被告於偵查及審判中均自白犯行，依新法規定可減輕其
    刑，故依刑法第2條第1項但書規定，應適用修正後之新法較
    有利於被告。
  (二)又按刑法第56條連續犯規定，業於94年1月7日修正公布刪除
    ，並於95年7月1日施行，連續犯之廢止，其立法意旨乃在回
    歸連續犯數罪之本質，並考慮刑罰公平原則，避免多次犯罪
    僅科以一次刑罰，引發鼓勵犯罪質疑，及犯罪次數與刑度輕
    重失衡之流弊，此為法界數十年來所凝聚，並落實為法律修
    正之共識，是倘於廢止連續犯之規定後，在與接續犯或集合
    犯概念不符之情形下，猶予以擴張適用，則集合犯或接續犯
    之概念終將重蹈連續犯之覆轍，連續犯廢止之目的將成泡影
    ，刑法改革亦成空談。倘認被告多次分別販賣毒品，認為係
    集合犯，為包括一罪，或認為係出於同一犯意持續為之，為
    接續犯，足可使連續犯之審判死而復活，無異承認連續犯狀
    態繼續適用，尚非立法者之原意。故販賣毒品行為，原則上
    應認為均單獨成立一個犯罪行為，即每次販賣毒品行為，均
    應該當毒品危害防制條例中販賣毒品罪之構成要件。
三、論罪科刑：
  (一)查甲基安非他命係毒品危害防制條例第2條第2項第2款所列
    管之第二級毒品。核被告陳明哲所為附表一編號1、2販賣甲
    基安非他命犯行，係犯毒品危害防制條例第4條第2項販賣第
    二級毒品罪。被告持有甲基安非他命之低度行為，應為販賣
    甲基安非他之高度行為所吸收，不另論罪。
  (二)又按刑法上之幫助犯，係指以幫助之意思，對於正犯資以助
    力，而未參與實施犯罪之行為者而言，如就構成犯罪事實之
    一部，已參與實施即屬共同正犯（最高法院49年台上字第77
    號判例參照）。本件被告陳明哲固基於幫助被告賴志豪之意
    思，告知證人吳坤雄欲購買之甲基安非他命所在位置，代已
    判決確定之同案被告賴志豪收受價金，及將甲基安非他命逕
    交予綽號「峰仔」之男子，但其交付毒品及收售價金等行為
    ，屬販賣行為之一部分，業已參與實施犯罪之行為，依上開
    判例之意旨，被告陳明哲所為應屬共同正犯無疑。故被告陳
    明哲與同案被告賴志豪二人就附表一編號1、2之販賣第二級
    毒品甲基安非他命犯行，有犯意聯絡（詳上所述）及行為分
    擔，為共同正犯。公訴意旨以被告陳明哲出於幫助之意思而
    參與犯行，為幫助犯，應依刑法第30條第2項減輕其刑云云
    ，顯有誤會。又被告陳明哲所犯二罪，犯意各別，行為互殊
    ，應分論併罰。
  (三)被告陳明哲於偵查中、原審及本院上訴審審理時均自白上開
    犯罪，雖被告於本院更(一)審及本院審理中復翻異前詞，否認
    犯行，惟按毒品危害防制條例第17條第2項關於：「犯第4條
    至第8條之罪於偵查及審判中均自白者，減輕其刑」之規定
    ，旨在勵犯罪人之悛悔，同時使偵查或審判機關易於發現
    真實，以利毒品查緝，俾收防制毒品危害之效；是以法院援
    引適用該條項之規定時，應採取較為寬鬆之標準，方能貫徹
    並發揮增訂該條項之良法美意，同時並可節省司法調查之勞
    費。故不論被告之自白，係出於自動或被動、簡單或詳細、
    一次或多次，並其自白後有無翻異，苟其於偵查及審判中均
    有自白，即應依法減輕其刑（參最高法院98年度台上字第
    6928號判決）。又依上揭法條之規定，所謂「偵查中之自白
    」既未明定限縮專指檢察官偵查中為限。而依現行刑事訴訟
    體制，刑事訴訟程序中之「偵查」，乃偵查機關就人犯之發
    現、確保、犯罪事實之調查，證據之發現、蒐集及保全為內
    容，以決定有無犯罪嫌疑，應否提起公訴之偵查機關活動。
    偵查機關有主體偵查機關與輔助偵查機關之分，檢察官乃偵
    查主體，司法警察官或司法警察則係偵查之輔助機關，此觀
    刑事訴訟法第228條第1項、第231條之1規定，均以檢察官為
    主體，而第229條至第231條之司法警察官或司法警察，則分
    別規定為「協助檢察官」、「應受檢察官之指揮」、「應受
    檢察官之命令」，即足明瞭。是上開「偵查中自白」之範圍
    ，適用上應兼指司法警察官或司法警察實施之輔助偵查程序
    在內。司法警察官或司法警察就具體案件開始進行調查，並
    對犯罪嫌疑人製作調查筆錄時，為犯罪嫌疑人之被告如就犯
    罪嫌疑事實予以自白，應認其警詢自白，屬於偵查中自白之
    一環，又被告於偵查中經檢察官向法院聲請羈押，由法院法
    官裁定羈押前訊問時，被告如就檢察官聲請羈押時所提出之
    犯罪事實予以自白，亦應屬於偵查中自白之一環，而合於「
    偵查中自白」之要件。至於被告於偵查及審判中均自白後，
    嗣後又為否認犯罪之辯解，此仍屬被告在刑事訴訟上防禦權
    之合法行使，不能憑此否定其前此所為之自白，而排除上開
    條例第17 條第2項規定之適用（參最高法院99年度台上字第
    2423號判決）。是被告仍應依毒品危害防制條例第17條第2
    項規定減輕其刑。
  (四)另被告陳明哲生活單純，並無任何前科紀錄，亦無任何施用
    毒品之紀錄，有臺灣高等法院被告前案紀錄表一紙在卷可參
    ，其因精熟電腦且與被告賴志豪熟識，而利用晚上及假日至
    被告機車行維修電腦及把玩線上遊戲，於偶然情況下受友人
    即被告賴志豪指示交付毒品予他人或收售價金，其對象僅二
    人，次數二次，危害程度非鉅，且係被動受託，而就上開販
    毒行為亦未收取任何代價或報酬，顯與一般販毒幫助犯或共
    犯為圖得些許毒品施用而參與販賣之情形有別，故本件純係
    被告陳明哲交友不慎、識人不明及就毒品販賣行為之構成要
    件有所誤解所致，如因此宣告本罪之最輕法定刑尚屬過重，
    情輕法重，依其犯罪情節衡情尚有可憫恕之處，所犯共同販
    賣第二級毒品之罪，乃援引刑法第59條規定，減輕其刑，並
    遞減之。
四、原審認被告陳明哲罪證明確，因予論罪科刑，固非無見。惟
    查(一)原判決認被告所犯如附表所示之罪屬集合犯之實質上一
    罪關係，洵有違誤；(二)原判決未及審酌毒品危害防制條例業
    經修正，被告可適用同條例第17條第2項減輕其刑規定，尚
    有未洽。(三)原判決認被告所共同販賣之第2級毒品為安非他
    命，核與卷內鑑定之資料不合（原審卷一第27頁），亦有未
    洽。被告上訴意旨指摘原判決未適用毒品危害防制條例第17
    條第2項減輕其刑等語，為有理由。惟原判決關於被告陳明
    哲部分，既有上開可議之處，自屬無可維持，應由本院撤銷
    改判之。爰審酌被告陳明哲素行狀況、品行、智識程度，販
    賣對象、次數及不法所得，對國人健康危害甚重，及被告陳
    明哲於本院更一審及本次審理均否認上開犯行等一切情狀，
    量處如附表所示之刑，並定其應執行刑為有期徒刑2 年6月
    。又被告陳明哲係因偶然情況下受被告賴志豪之託交付毒品
    及收受價金，而參與同案被告賴志豪二次之共同販毒行為，
    其他販毒行為均與其無關，故警方於97年4月8日至上開「元
    吉機車行」實施搜索而查扣得之物，其中扣案之甲基安非他
    命，顯係在上開行為之後，自與其所參與附表一編號1、2之
    行為無關，當無從於被告陳明哲上開二罪之宣告刑後併予宣
    告沒收。末按扣案之電子秤二台、0000000000號行動電話
    SIM卡壹枚，係同案被告即共犯賴志豪所有供販賣毒品所用
    之物，為賴志豪供承在卷（警卷第3頁及原審卷二第87頁）
    ，應依毒品危害防制條例第19條第1項規定，各於被告陳明
    哲該二次之罪刑後併予宣告沒收。
據上論斷，應依刑事訴訟法第369條第1項前段、第364條、第299
條第1項前段，毒品危害防制條例第4條第2項、第17條第2項、第
19條第1項，刑法第2條第1項但書、第11條前段、第28條、第59
條、第51條第5款，判決如主文。
本案經檢察官吳忠賢到庭執行職務。
中    華    民    國   100    年    12    月    15    日
                  刑事第七庭    審判長法  官  李文福
                                      法  官  高榮宏
                                      法  官  陳顯榮
以上正本證明與原本無異。
如不服本判決應於收受送達後10日內向本院提出上訴書狀，其未
敘述上訴理由者，並得於提起上訴後10日內向本院補提理由書（
均須按他造當事人之人數附繕本）「切勿逕送上級法院」。
                                      書記官  蔡財
中    華    民    國   100    年    12    月    16    日
附錄：本判決論罪科刑法條全文
毒品危害防制條例第4條第2項：
製造、運輸、販賣第二級毒品者，處無期徒刑或7年以上有期徒
刑，得併科新臺幣7百萬元以下罰金。
附表一：
┌─┬───┬──────┬─────┬────┬────────┬───────┐
│編│行為人│犯罪時間    │犯罪地點  │販賣對象│交易方式        │販賣次數及價格│
│號│      │            │          │        │                │（新臺幣）    │
├─┼───┼──────┼─────┼────┼────────┼───────┤
│１│賴志豪│97年2月間某 │元吉機車行│吳坤雄  │97年2月間某日， │賴志豪與陳明哲│
│  │陳明哲│日晚上      │          │        │吳坤雄以其行動電│共同販賣甲基安│
│  │      │            │          │        │話0000000000號撥│非他命1次，價 │
│  │      │            │          │        │打賴志豪行動電話│金2,000元，販 │
│  │      │            │          │        │0000000000號，聯│賣所得2,000元 │
│  │      │            │          │        │絡所需甲基安非他│。            │
│  │      │            │          │        │命數量後前往機車│              │
│  │      │            │          │        │行，由賴志豪打電│              │
│  │      │            │          │        │話告知陳明哲交易│              │
│  │      │            │          │        │價額及毒品位置，│              │
│  │      │            │          │        │再由陳明哲指示吳│              │
│  │      │            │          │        │坤雄毒品放置位置│              │
│  │      │            │          │        │及向吳坤雄收取  │              │
│  │      │            │          │        │2,000元。       │              │
│  ├───┴──────┴─────┴────┴────────┴───────┤
│  │陳明哲共同販賣第二級毒品，處有期徒刑壹年玖月。販毒所得新臺幣貳仟元與賴志豪連│
│  │帶沒收，如全部或一部不能沒收時，以渠等財產連帶抵償之。扣案如附表二編號1、2所│
│  │示之電子秤貳台、行動電話SIM卡壹枚，均沒收。                                 │
├─┼───┬──────┬─────┬────┬────────┬───────┤
│２│賴志豪│97年3月8日  │元吉機車行│綽號「峰│峰仔親至元吉機車│賴志豪與陳明哲│
│  │陳明哲│            │          │仔」之人│行，適賴志豪不在│共同販賣甲基安│
│  │      │            │          │        │機車行內，陳明哲│非他命1次，價 │
│  │      │            │          │        │遂以其行動電話09│金500元，計販 │
│  │      │            │          │        │00000000號撥打賴│賣所得500元。 │
│  │      │            │          │        │志豪行動電話0989│              │
│  │      │            │          │        │689722號後，經賴│              │
│  │      │            │          │        │志豪委託，而由陳│              │
│  │      │            │          │        │明哲將置於機車行│              │
│  │      │            │          │        │1樓之甲基安非他 │              │
│  │      │            │          │        │命交付予峰仔。  │              │
│  ├───┴──────┴─────┴────┴────────┴───────┤
│  │陳明哲共同販賣第二級毒品，處有期徒刑壹年玖月。販毒所得新臺幣伍佰元與賴志豪連│
│  │帶沒收，如全部或一部不能沒收時，以渠等財產連帶抵償之。扣案如附表二編號1、2所│
│  │示之電子秤貳台、行動電話SIM卡壹枚，均沒收。                                 │
└─┴──────────────────────────────────────┘
附表二：97年4月8日14時45分至「元吉機車行」搜索扣案物
┌──┬──────────────────┬──────┐
│編號│  項                           目   │  備    註  │
├──┼──────────────────┼──────┤
│1   │電子秤二台（供販賣毒品所用之物）    │被告賴志豪所│
│    │                                    │有          │
├──┼──────────────────┼──────┤
│2   │行動電話SIM卡一枚（門號：0000000000 │被告賴志豪所│
│    │號，供販賣毒品聯絡之用）            │有          │
└──┴──────────────────┴──────┘